【裁判字號】    99,易,493
【裁判日期】    990630
【裁判案由】    詐欺
【裁判全文】
臺灣桃園地方法院刑事判決               99年度易字第493號
公 訴 人  臺灣桃園地方法院檢察署檢察官
被    告  甲○○
上列被告因詐欺案件，經檢察官聲請簡易判決處刑（99年度偵18
30號），本院認有刑事訴訟法第451 條之1 第4 項但書第3 款之
情形，改行通常訴訟程序，本院判決如下：
    主  文
本件免訴。
    事實及理由
一、按案件曾經判決確定者，應諭知免訴之判決，並得不經言詞
    辯論為之，刑事訴訟法第302 條第1 款、第307 條，分別定
    有明文。又訴訟上所謂一事不再理之原則，關於實質上一罪
    或裁判上一罪（如連續犯、牽連犯），亦均有其適用，最高
    法院60年臺非字第77號著有判例。亦即不論實質上之一罪，
    或連續犯、牽連犯、想像競合犯等裁判上之一罪，其一部事
    實已經判決確定者，對於構成一罪之其他部分，均有其適用
    ，此乃基於審判不可分之關係，在審理事實之法院，就全部
    犯罪事實，依同法第267 條之規定，本應予以審判，故其判
    決確定之效力，應及於全部之犯罪事實（最高法院85年台非
    字第348 號判決意旨可資參照）。
二、本件聲請簡易判決處刑意旨略以：被告甲○○可預見提供銀
    行帳戶供他人使用，可能供詐欺者掩飾或隱匿渠等犯罪所得
    財物，竟因缺錢花用，不違背其本意，基於幫助詐欺之犯意
    ，於民國98年10月27日上午11時許，在桃園縣中壢後火車站
    ，將其所有合作金庫商業銀行股份有限公司龍潭分行000-00
    00000000000 號帳戶、中華郵政股份有限公司平鎮山仔頂郵
    局帳號：000-0000000000000000號帳戶之帳戶之存摺、提款
    卡及密碼交付予某真實姓名年籍不詳綽號「阿木」之成年人
    做為犯罪工具。嗣於98年12月27日晚間7 時許，該真實姓名
    年籍不詳綽號「阿木」之成年男子所屬之詐騙集團成員，基
    於意圖為自己不法所有之犯意，撥打電話予乙○○，佯稱其
    於網路購物付款流程遭誤簽為分期付款，若欲取消分期扣款
    ，需聽從指示操作ATM ，致乙○○陷於錯誤，於同日晚間8
    時39分許、20時41分許，在臺北縣土城市○○路○段124 號
    之永豐銀行學府分行，依其指示操作自動櫃員機，而分別匯
    款新臺幣（下同）22919 元、3665元至甲○○所有之合作金
    庫商業銀行股份有限公司龍潭分行帳戶內，復於翌日（28日
    ）撥打電話聯絡乙○○，以退回款項為由，要求其再次操作
    ATM ，致乙○○不疑有他，於同日下午5 時36分許，前往臺
    北縣土城市○○路149 號之華南銀北土城分行，依其指示操
    作自動櫃員機，而匯款21056 元至甲○○所有之中華郵政股
    份有限公司平鎮山仔頂郵局帳戶內，嗣經被害人發現有異，
    而報警循線查獲上情。因認被告係涉犯刑法第30條第1 項、
    第339 條第1 項之幫助詐欺取財罪嫌（以下簡稱：本案）。
三、經查，本件被告於98年10月27日上午11時許，在桃園縣中壢
    後火車站，將其所有之合作金庫商業銀行股份有限公司龍潭
    分行000-0000000000000 號帳戶、中華郵政股份有限公司平
    鎮山仔頂郵局帳號：000-0000000000000000號帳戶之帳戶之
    提摺、提款卡及密碼，交予真實姓名年籍均不詳綽號「阿木
    」之成年男子，供該人及其所屬詐騙集團成員向楊珮雯、粘
    玉如、乙○○詐取財物之犯行，觸犯幫助詐欺犯行部分，業
    經本院於99年1 月29日以99年度壢簡字第240 號判決判處有
    期徒刑參月，如易科罰金，以新臺幣壹仟元折算壹日，並於
    99年3 月8 日確定（下稱：前案），嗣於99年5 月7 日易科
    罰金執行完畢等情，有前開判決書及臺灣高等法院被告前案
    紀錄表各1 份在卷足憑。而本案被告被訴幫助詐欺之犯罪事
    實亦係提供其合作金庫商業銀行股份有限公司龍潭分行000-
    0000000000000 號帳戶、中華郵政股份有限公司平鎮山仔頂
    郵局帳號：000-0000000000000000號帳戶之帳戶之提摺、提
    款卡及密碼予詐欺集團成員使用，且被害人乙○○亦與前案
    之被害人乙○○係屬同一，則本案與前案有實質上及裁判上
    一罪關係，屬同一案件，是同一案件既經前案判決確定，聲
    請人就本案再次聲請簡易判決處刑，揆諸首揭說明，本案爰
    不經言詞辯論，逕為免訴判決之諭知。
四、次按檢察官聲請以簡易判決處刑之案件，經法院認為有刑事
    訴訟法第451 條之1 第4 項但書之情形者，應適用通常程序
    審判之，刑事訴訟法第452 條定有明文。查本件被告甲○○
    被訴詐欺乙案，本院於審理後，認有刑事訴訟法第451 條之
    1 第4 項但書第3 款之情形，不宜以簡易判決處刑，爰依同
    法第452 條之規定，改用通常程序審判之，附此敘明。
五、應依刑事訴訟法第302 條條第1 款、第307 條判決如主文。
中    華    民    國    99    年    6     月    30    日
                  刑事第五庭    審判長  潘政宏
                                法  官  張詠晶
                                法  官  江春瑩
以上正本證明與原本無異。
如不服本判決應於收受判決後10日內向本院提出上訴書狀，並應
敘述具體理由。其未敘述上訴理由者，應於上訴期間屆滿後20日
內向本院補提理由書( 均須按他造當事人之人數附繕本) 「切勿
逕送上級法院」。
                                 書記官  劉乙錡
中    華    民    國    99    年    7     月    5     日

司法院資訊處製作；財團法人民間司法改革基金會備份。
